臺灣彰化地方法院刑事判決　　　　九十四年度訴字第七一０號
公　訴　人　臺灣彰化地方法院檢察署檢察官
被　　　告　乙○○
上列被告因詐欺案件，經檢察官提起公訴（九十四年度偵緝字第
一六五、一六六號），由本院合議庭裁定依簡式審判程序審理判
決如下：
    主  文
乙○○幫助意圖為自己不法之所有，以詐術使人將本人之物交付
，累犯，處有期徒刑肆月，如易科罰金，以佰元折算壹日。
    事  實
一、乙○○前曾於民國九十年十一月九日，因施用第一級毒品及
    施用第二級毒品案件，經本院以九十年度訴字第八七六號分
    別判處有期徒刑十月、五月，並定應執行刑為有期徒刑一年
    一月確定，入監後於九十二年五月二十八日假釋，所餘刑期
    付保護管束，上開保護管束已於九十二年七月三十一日屆滿
    未經撤銷而視為執行完畢；詎仍不知警惕，其於九十三年七
    月間某日，因見具有幫助詐欺取財犯意、真實姓名不詳、自
    稱「黃先生」之成年男子所刊登之夾報廣告，得知可藉出賣
    自己名義之金融機構帳戶存摺、提款卡（含提款密碼）得款
    花用，其雖能預見出賣帳戶與不相識之陌生人使用，可能幫
    助該取得帳戶存摺、提款卡之人作為實施普通詐欺取財犯行
    之工具，以躲避警方之查緝，詎因缺款，竟仍不違其本意而
    基於幫助他人犯普通詐欺取財罪之犯意（起訴書誤載為基於
    幫助他人涉犯常業詐欺罪後洗錢之犯意，惟業經蒞庭檢察官
    於本院準備程序及審理時當庭更正），依上開廣告上所載之
    電話與前開自稱「黃先生」之成年男子聯絡後，隨即前往約
    定之臺中市某路名不詳之道路旁，將其先前所申辦之鹿港郵
    局帳戶（帳號不詳）、第一商業銀行鹿港分行帳戶（帳號：
    00000000000000號）、華南商業銀行鹿港分
    行帳戶（帳號：000000000000000號）之存
　　摺及提款卡（含提款卡密碼），以新臺幣（下同）三千元之
　  代價（其所取得之前開價款事後均已花用完畢），出賣交付
    與上開自稱「黃先生」之成年男子（起訴書誤載乙○○交付
    上開三個帳戶之存摺及提款卡與「黃先生」，係為用以抵償
    三萬元之債務），再由該自稱「黃先生」之男子將前開存摺
    、提款卡提供與另二名真實姓名不詳、自稱「周文峰」、「
    張建中」之成年男子作為犯普通詐欺取財犯行之用【前開自
    稱「周文峰」、「張建中」之成年男子取得前開乙○○出賣
    之存摺及提款卡後，乃基於普通詐欺取財（聲請簡易判決處
    刑書誤載為常業詐欺，惟業經蒞庭檢察官於本院準備程序及
    審理時當庭更正）之為自己不法所有意圖之犯意聯絡，並基
    於概括之犯意，連續：(1)先於九十三年七月二十七日下午七
　  時許，以電話聯絡丙○○，假稱其係聯合徵信中心人員，並
    佯稱為修改保密系統，須持提款卡至提款機操作，使丙○○
    不疑有詐，陷於錯誤，持所有之郵局、安泰銀行提款卡前往
    設於基隆市○○路婦幼中心之郵局提款機，依其指示操作而
    匯款總計六萬四千零三十四元（起訴書誤載為四萬六千七百
    六十四元）至乙○○上開出賣之華南商業銀行鹿港分行帳戶
    中；(2)又於九十三年八月十一日，以電話與甲○○聯繫，以
    要更換晶片作業為由，要求甲○○持所有之匯豐銀行、國泰
    銀行提款卡前往提款機操作，使甲○○信以為真，陷於錯誤
    ，而依其指示前至提款機操作，而共計匯款十一萬零七百三
    十一元（其中一萬零七百四十八元係匯至乙○○前開出售之
    第一銀行鹿港分行帳戶內）】。嗣因丙○○、甲○○查覺受
    騙，並分別於九十三年七月二十七日下午十時四十分許、同
    年八月十二日凌晨二時許前往警局報案，乃為警循線查悉上
    情。
二、案經臺中市警察局第四分局報請臺灣臺中地方法院檢察署檢
    察官偵查後呈請臺灣高等法院臺中分院檢察署檢察長核轉臺
    灣彰化地方法院檢察署檢察官偵查，及由彰化縣警察局鹿港
　　分局報請臺灣彰化地方法院檢察署檢察官偵查起訴，由本院
　  合議庭裁定依簡式審判程序審理。
        理  由
一、訊據被告乙○○對於右揭事實坦承不諱，且有證人即被害人
    丙○○、甲○○於警詢之證述、第一商業銀行顧客資料查詢
    單、華南商業銀行帳戶資料、存款往來明細表各一件及自動
    櫃員機交易明細二紙在卷可佐，本件事證明確，被告前開犯
    行洵堪認定。
二、核被告所為，係犯刑法第三十條第一項、同法第三百三十九
    條第一項之幫助普通詐欺取財罪（公訴人起訴書誤認被告係
    犯洗錢防制法第九條第二項之罪，容有誤會，惟業經蒞庭檢
    察官於本院準備程序及審理時當庭更正被告所犯係刑法第三
    十條第一項、同法第三百三十九條第一項之幫助普通詐欺取
    財罪，本院自毋庸再行變更法條）。又按刑法第二十八條之
    共同正犯係指二人以上共同實施犯罪之行為者而言，幫助他
    人犯罪，並非實施正犯，在事實上雖有二人以上共同幫助，
    要應各負幫助責任，仍無適用該條之餘地（最高法院七十二
    年台上字第七一一五號裁判意旨參照），是被告與自稱「黃
    先生」之成年男子雖均有幫助真實姓名不詳、自稱「周文峰
　　」、「張建中」之成年男子為詐欺取財之犯行，然仍應各負
　  幫助之責，附予敘明。再被告前曾於九十年十一月九日，因
    施用第一級毒品及施用第二級毒品案件，經本院以九十年度
    訴字第八七六號分別判處有期徒刑十月、五月，並定應執行
    刑為有期徒刑一年一月確定，入監後於九十二年五月二十八
    日假釋，所餘刑期付保護管束，上開保護管束已於九十二年
    七月三十一日屆滿未經撤銷而視為執行完畢，有臺灣彰化地
    方法院檢察署刑案資料查註紀錄表、臺灣高等法院被告全國
    前案紀錄表各一份在卷可考，其於五年以內再犯本件有期徒
    刑以上之罪，為累犯，應依刑法第四十七條之規定加重其刑
    。另被告係幫助已成年、自稱「周文峰」、「張建中」之正
    犯實施詐欺取財之罪，為從犯，爰依刑法第三十條第二項之
    規定，按正犯之刑減輕之。被告前依法有加重、減輕之事由
    ，應先加後減之。爰審酌被告之素行、犯罪之動機、目的係
    為圖一己之私利、以提供帳戶存摺、提款卡幫助已成年之正
    犯為普通詐欺取財罪之手段、所出賣之帳戶數量、所生損害
    及犯罪後坦承犯行，態度尚屬良好等一切情狀，量處如主文
    所示之刑，並諭知易科罰金之折算標準，以示懲儆。
據上論斷，應依刑事訴訟法第二百七十三條之一第一項、第二百
九十九條第一項前段，刑法第三十條第一項、第二項、第三百三
十九條第一項、第四十七條、第四十一條第一項前段，罰金罰鍰
提高標準條例第一條前段、第二條，判決如主文。
本案經檢察官邱鼎文到庭執行職務
中　　華　　民　　國　九十四　年　　八 　月　三十一　日
                  刑事第三庭    法  官  李雅俐
以上正本證明與原本無異。
如不服本判決，應於判決送達後十日內，向本院提出上訴狀（須
附繕本）。
告訴人或被害人對於判決如有不服具備理由請求檢察官上訴者，
其上訴期間之以檢察官收受判決正本之日期為準。
中　　華　　民　　國　九十四　年  　九     月　  五　　日
                                書記官  陳秀娟
附錄論罪科刑法條：
刑法第三十條：
幫助他人犯罪者，為從犯，雖他人不知幫助之情者，亦同。
從犯之處罰，得按正犯之刑減輕之。
刑法第三百三十九條第一項：
意圖為自己或他人不法之所有，以詐術使人將本人或第三人之物
交付者，處五有期徒刑、拘役或科或併科一千元以下罰金。
